臺灣臺北地方法院民事裁定
111年度勞專調字第198號
聲  請  人  賴彥德  



上列聲請人與相對人財團法人桃園市博理基金會間請求給付資遣
費等事件，本院裁定如下：
    主      文
聲請人應於收受本裁定後七日內，補正如附表所示事項，逾期未
補正，即駁回其聲請。
聲請人應於收受本裁定後七日內，提出勞動調解聲請書狀繕本三
份到院。
    理      由
一、按勞動事件，除有下列情形之一者外，於起訴前，應經法院
    行勞動調解程序…前項事件當事人逕向法院起訴者，視為調
    解之聲請。有關勞動事件之處理，依本法之規定；本法未規
    定者，適用民事訴訟法及強制執行法之規定。聲請書狀或筆
    錄，應載明下列各款事項：四、聲請之意旨及其原因事實。
    五、供證明或釋明用之證據。勞動調解聲請書狀及其附屬文
    件，除提出於法院者外，應按勞動調解委員二人及應送達相
    對人人數提出繕本或影本。勞動事件…二、聲請有其他不合
    法之情形者，應以裁定駁回之。但其情形可以補正者，應定
    期間先命補正。…以起訴視為調解之聲請而有前項第二款應
    以裁定駁回之情形者，應改分為勞動訴訟事件後，依民事訴
    訟法第249條第1項規定，駁回原告之訴，勞動事件法第15條
    、第16條第1、2項、第18條第3項第4款至第5款、勞動事件
    審理細則第15條第6項、第18條分別定有明文。
二、查聲請人雖具狀提起本件訴訟，並依勞動事件法第16條規定
    視為聲請調解，但遍觀其書狀，未列明訴訟標的即各項請求
    之請求權基礎，難為一貫性審查，又未提出詳細原因事實及
    供證明或釋明用之證據，揆之首揭規定，前開要件顯有欠缺
    。準此，聲請人所陳於法顯有未合，自應於收受本裁定後7
    日內，補正如附表所示事項，如逾期不補正，即駁回其訴。
三、另按聲請書狀及其附屬文件，除提出於法院者外，應按勞動
    調解委員2人及應送達相對人人數提出繕本或影本，勞動事
    件審理細則第15條第6項定有明文。是請聲請人於本裁定送
    達後5日內提出勞動調解聲請書狀繕本3份到院。
四、本件命聲請人補正之事項，請聲請人依據民事訴訟法第116
    條及民事訴訟書狀規則之規定提出合於規格之書狀，並請以
    電腦打字整理，以確保當事人權利。如當事人不諳法律，宜
    諮詢合格之律師，附此敘明。 
中　　華　　民　　國　　111 　年　　7 　　月　　15　　日
                  勞動法庭    法　官　陳裕涵
以上正本係照原本作成。
本裁定不得抗告。
中　　華　　民　　國　　111 　年　　7 　　月　　15　　日
                              書記官　林怡彣
附表：　　　　　　　　　　　　　　　
項目 補正資料 1 本件主張之請求權基礎。 2 本件之詳細原因事實。（例如：聲請人係何時開始至何時為止，受雇於何人或何公司，擔任何種職務，約定薪資金額為何，聲請人上班地點之地址為何，是否已經離職，離職原因為何，以及聲請人另對相對人有哪些請求，請求之法律上依據為何，詳細計算方式為何，均應詳細列出，法院才能知道本件爭執的來龍去脈。） 又聲請人並應一併提出相關證據到院。